臺灣臺中地方法院刑事判決
110年度訴字第2172號
公  訴  人  臺灣臺中地方檢察署檢察官
被      告  寗崇憲



選任辯護人  賈俊益律師
上列被告因違反毒品危害防制條例等案件，經檢察官提起公訴（
110年度偵字第30071、35004號），本院判決如下：
    主    文
寗崇憲犯如附表一主文欄所示之罪，各處如附表一主文欄所示之
刑及沒收。應執行有期徒刑拾陸年。
    犯罪事實
一、寗崇憲明知海洛因屬毒品危害防制條例所管制之第一級毒品
    ，不得持有、販賣，且甲基安非他命亦為毒品危害防制條例
    所管制之第二級毒品暨藥事法所規範之禁藥，不得轉讓。竟
    使用扣案如附表二編號14所示之手機（插用門號0000000000
    號SIM卡）作為聯絡工具，基於販賣第一級毒品以營利之犯
    意，於如附表一編號1至編號5所示之時間、地點，以如附表
    一編號1至編號5所示之金額，販賣如附表一編號1至編號5所
    示之第一級毒品海洛因予黃松斌；另基於販賣第一級毒品以
    營利、轉讓禁藥之犯意，於附表一編號6、7所示之時間、地
    點，以如附表一編號6所示之金額，販賣如附表一編號6所示
    之第一級毒品海洛因予黃松斌，並同時無償轉讓如附表一編
    號7所示之第二級毒品即禁藥甲基安非他命予黃松斌。嗣經
    警於民國110年9月14日中午12時45分，經黃松斌同意而搜索
    其位於臺中市○○區○○路0000巷00弄00號居所，復於同日下午
    2時20分許，持臺灣臺中地方檢察署檢察官拘票拘提黃松斌
    ，適員警欲將黃松斌拘提回所時，見寗崇憲駕駛車輛停等在
    黃松斌居所外，因黃松斌於員警搜索時已向員警供出其毒品
    來源，員警乃上前盤查，經寗崇憲於同日下午2時25分許同
    意搜索後，當場扣得如附表二編號1至8、14所示之物，始悉
    上情。
二、案經臺中市政府警察局刑事警察大隊報告臺灣臺中地方檢察
    署檢察官偵查起訴。
    理    由
一、證據能力之說明：
　㈠按被告以外之人於審判外之言詞或書面陳述，除法律有規定
    者外，不得作為證據，刑事訴訟法第159條第1項定有明文。
    查被告寗崇憲及其選任辯護人爭執證人黃松斌於警詢時所為
    之陳述，係被告以外之人於審判外之言詞陳述，本院核其性
    質屬傳聞證據，復未經檢察官就是否具有可信之特別情況舉
    證釋明之，不符合刑事訴訟法第159條之3之例外規定，即無
    證據能力。
　㈡本判決認定事實所引用證人黃松斌於檢察官訊問時之供述證
    據，檢察官、被告及其選任辯護人均未於言詞辯論終結前聲
    明異議，而本院審酌各該證據作成時之情況，並無違法不當
    或證明力明顯過低之瑕疵，亦認以之作為證據應屬適當，是
    依刑事訴訟法第159條之5規定，認有證據能力。
　㈢按現行犯，不問何人得逕行逮捕之；犯罪在實施中或實施後
    即時發覺者，為現行犯，刑事訴訟法第88條第1項、第2項定
    有明文。又按刑事訴訟法第131條之1規定之受搜索人自願性
    同意搜索，係以執行人員於執行搜索前應出示證件，查明受
    搜索人有無同意之權限，並應將其同意之意旨記載於筆錄，
    由受搜索人簽名或出具書面表明同意之旨為程序規範，並以
    一般意識健全具有是非辨別能力之人，因搜索人員之出示證
    件表明身分與來意，均得以理解或意識到搜索之意思及效果
    ，而有參與該訴訟程序及表達意見之機會，可以自我決定選
    擇同意或拒絕，非出於強暴、脅迫、利誘、詐欺或其他公權
    力之不當施壓所為之同意為其實質要件。自願性同意之搜索
    ，不以有「相當理由」為必要；被搜索人之同意是否出於自
    願，應依案件之具體情況包括徵求同意之地點、徵求同意之
    方式、同意者主觀意識之強弱、教育程度、智商等內、外在
    一切情況為綜合判斷，不能單憑多數警察在場或被告受拘禁
    或執行人員出示用以搜索其他處所之搜索票，即否定其自願
    性（最高法院100年度台上字第376號判決意旨參照）。辯護
    人雖主張本案110年9月14日對被告所為之逮捕及搜索均不合
    法，而爭執警方之搜索、扣押筆錄、扣押物品目錄表暨扣案
    物及其照片均無證據能力云云。然查，本案警方係先於110
    年9月14日下午2時25分起至同日下午2時40分止，經被告自
    願同意而對被告執行搜索，此有被告簽立之自願受搜索同意
    書、搜索扣押筆錄各1份在卷可查（見偵卷第51、53-56頁）
    ，且被告亦於警詢時陳稱同意警方搜索，復於偵查中供稱：
    對於搜索過程沒有意見等語（見偵卷第40、218頁），足認
    警方對被告上開搜索係屬合法。而經警方搜索結果，警方在
    被告身上查獲並扣押如附表二編號1、2所示之第一級毒品海
    洛因及第二級毒品甲基安非他命，亦有被告簽認之扣押物品
    目錄表附卷可佐（見偵卷第57頁），而海洛因及甲基安非他
    命分別為第一、二級毒品，依法均不得持有，是被告非法持
    有第一、二級毒品，自屬現行犯甚明，則警方旋即於110年9
    月14日下午2時40分，依刑事訴訟法第88條規定，認被告屬
    現行犯而予以逮捕，均符合前揭法律規定，並無辯護意旨所
    述之違法情事。從而，本案搜索扣押筆錄、扣押物品目錄表
    暨扣案物及其照片，既係經警方合法搜索所得之證據，自均
    有證據能力。
　㈣本判決其餘所引用之其他非供述證據，均與本案事實具有自
    然關聯性，且核屬書證、物證性質，又查無事證足認有違背
    法定程式或經偽造、變造所取得等證據排除之情事，復經本
    院依刑事訴訟法第164條、第165條踐行物證、書證之調查程
    序，亦堪認均有證據能力。
二、認定犯罪事實之理由及證據：
　  訊據被告矢口否認上開犯行，辯稱：我跟證人黃松斌是合資
    購買毒品，我沒有販賣海洛因或轉讓甲基安非他命給證人黃
    松斌云云。辯護人則為被告辯護稱：證人黃松斌雖於偵查中
    指證被告為其毒品來源，但本案除了證人黃松斌之指證外，
    沒有其他補強證據，而證人黃松斌偵查中有為求減刑而為不
    實陳述之動機，證人黃松斌於審判中復已陳述其與被告是合
    資購買，且證人黃松斌向被告購買之毒品數量顯然不足供應
    證人黃松斌供給施用及轉賣他人，證人黃松斌之證詞不足採
    信，應諭知無罪判決云云。經查：
　㈠證人黃松斌於檢察官訊問時具結證稱：我與被告是透過朋友
    介紹認識的，110年6月1日下午3時24分，地點在太平區代金
    天仙宮的拱門，我以4000元跟被告買1.1公克的海洛因；110
    年6月30日晚上6時許，地點也是在太平區代金天仙宮，我以
    8000元跟被告買了2.0公克的海洛因；110年7月7日下午3時5
    分，在被告家巷口，我以8000元跟被告購買2.0公克的海洛
    因；110年7月27日晚上8時17分許，在太平區代金天仙宮，
    我以4000元跟被告買1.1公克的海洛因；110年8月12日上午6
    時6分許，在被告家巷口，我以賒欠4000元跟被告買1.1公克
    的海洛因；110年9月12日下午3、4時許，被告開車到我家巷
    口，我坐上他的車，我以賒欠8000元方式跟他買海洛因，重
    量大約是2.0公克，另外我有跟他要安非他命，這部分沒有
    跟我收錢，上開6次我是跟他買，不是合資，我知道合資就
    是共同出錢一起買，是被告賣給我的等語明確（見偵卷第20
    8-209、245-246頁），參以證人黃松斌上開所述與被告碰面
    購買海洛因之時間，證人黃松斌於購買前均有使用微信撥打
    電話給被告，其二人見面地點之監視器亦均有拍攝到其等分
    別駕車抵達，並於數分鐘後隨即駕車離開之畫面，且於110
    年7月7日、110年7月27日這兩次，證人黃松斌更是坐上被告
    車輛後不到數分鐘後隨即下車，有微信通聯紀錄翻拍照片、
    監視器錄影畫面翻拍照片、車行紀錄資料附卷可佐（見偵卷
    第153-154、143-151頁），而被告平日係使用微信暱稱「令
    狐沖」與證人黃松斌聯繫，上開監視器錄影畫面所拍攝到之
    車牌號碼000-0000號自用小客車，係登記於被告同居人名下
    ，平日由被告所使用等情，亦據被告所供述在卷（見偵卷第
    40、219頁），已足佐證證人黃松斌指證其於上開時、地向
    被告購買毒品等情節，應屬可採。
　㈡被告於審判中雖改口稱：附表編號1至5部分我已經不記得有
    無與證人黃松斌見面了等語（見本院卷第96頁），然其於偵
    查中經檢察官訊問有無於上開時、地販賣海洛因予證人黃松
    斌，其並未否認曾於附表編號1至5所示時、地與證人黃松斌
    見面，僅是辯稱其與證人黃松斌乃是合資購買毒品，並不是
    其賣給證人黃松斌等語（見偵卷第219-220頁），另其於審
    判中復稱：附表編號6即110年9月12日下午我去證人黃松斌
    家找他，地址我不曉得，應該是太平區光興路2140巷20弄這
    邊等語（見本院卷第96頁），再對照證人黃松斌上開證述內
    容，足認被告與證人黃松斌於附表編號1至6所示時、地，其
    二人確有見面之事實。而依被告所述，其與證人黃松斌間僅
    是透過朋友介紹而認識，認識之後會互找聊天、互相請吃毒
    品，沒有其他工作合作或金錢往來等語（見本院卷第96頁）
    ，可知被告與證人黃松斌見面不外乎聊天或與毒品有關，然
    以現今手機通訊軟體之便利發達，若被告與證人黃松斌僅是
    要聊天，大可透過手機通訊軟體為之，況且於110年6、7月
    間，正值我國疫情嚴峻之際，被告與證人黃松斌如此頻繁見
    面，卻又於見面後數分鐘內隨即離開，足認其二人見面顯非
    僅為單純聊天而已，應係與毒品交易有關。雖監視器錄影畫
    面並未直接拍到被告與證人黃松斌一手交錢、一手交貨之畫
    面，被告於上開交易時間亦僅與被告有通話紀錄，並未顯示
    其等通話內容為何，然販賣毒品係違法行為，非可公然為之
    ，是被告與證人黃松斌刻意選擇在車內等隱蔽地點進行交易
    ，亦屬人之常情，自難期待其等會直接在對話內容中留下文
    字訊息表明交易毒品之種類、數量及金額，然警方於110年9
    月14日經被告同意搜索後，在被告身上查獲晶體1包、白色
    粉末7包，其中晶體1包、白色粉末1包經鑑驗結果，晶體1包
    檢出含有第二級毒品甲基安非他命成分，白色粉末1包檢出
    含有第一級毒品海洛因成分，有搜索扣押筆錄目錄表及收據
    、衛生福利部草屯療養院110年9月15日草療鑑字第11009002
    92號鑑驗書在卷可查（見偵卷第53-61、66頁），衡情一般
    民眾正常情況根本不會持有海洛因、甲基安非他命等毒品，
    縱使是持有毒品供己施用之人，因施用或持有海洛因、甲基
    安非他命均屬犯罪行為，施用者通常亦會選擇在家中等隱蔽
    地點施用，更遑論冒著為警查獲之風險而將毒品隨身攜帶至
    公共場所，益徵證人黃松斌於檢察官訊問時具結證稱其毒品
    來源為被告等情，應屬可採。再者，證人黃松斌於檢察官訊
    問時具結證稱其與被告並無仇恨等語（見偵卷第246頁），
    亦經被告於準備程序時自承：我跟黃松斌是朋友聚會介紹認
    識，認識約3、5年，認識後我們有來往，朋友互找聊天，有
    時互相請吃毒品，我跟黃松斌沒有糾紛仇恨，只是偶爾會意
    見不合等語（見本院卷第96頁），堪認被告並無必要構陷被
    告之動機，是證人黃松斌於檢察官訊問時所述其向被告購買
    海洛因及受贈甲基安非他命之內容，自堪採信。
　㈢按販賣毒品係違法行為，非可公然為之，且有其獨特之販售
    通路及管道，復無公定價格，容易增減分裝之份量，而每次
    買賣之價量，可能隨時依雙方關係深淺、資力、需求量及對
    行情之認知、毒品純度、來源是否充裕、查緝鬆嚴、購買者
    被查獲時供述購買對象之可能風險評估等，而異其標準，非
    可一概而論。而近年來政府為杜絕毒品之氾濫，對於查緝施
    用及販賣毒品之工作，無不嚴加執行，販賣毒品又係重罪，
    依一般經驗法則，販賣毒品者鋌而走險，若非無利可圖，衡
    情應無甘冒持有毒品遭查獲之極大風險，無端義務為該買賣
    之工作。經查，被告與證人黃松斌僅是朋友關係，認識約3
    至5年，此外並無其他工作合作或金錢往來關係，業如前述
    ，衡情被告與證人黃松斌關係既非密切，被告自無甘冒重罪
    而無償為其提供第一級毒品之動機，亦無道理於疫情嚴峻之
    際，多次與證人黃松斌見面，只為無償請證人黃松斌施用毒
    品，堪認被告並非無償轉讓海洛因予證人黃松斌，其具有販
    賣毒品之營利意圖，堪以認定。
　㈣至證人黃松斌審判中雖改口證稱：我跟被告是合資購買毒品
    ，偵查中是故意說謊為了要拚交保，警察說合資購買不能叫
    指認上手，一定要說跟被告買才可以減刑云云。然查，警方
    係於110年9月14日中午12時45分許，經證人黃松斌同意警方
    搜索其居所後，警方在現場查扣甲基安非他命、海洛因殘渣
    袋、夾鏈袋、電子磅秤、分食鏟管、玻璃球等物，乃隨即依
    刑事訴訟法第76條第3、4款持票拘提證人黃松斌等情，有證
    人黃松斌簽立之自願受搜索同意書、搜索扣押筆錄、扣押物
    品目錄表及收據、現場及扣案物照片暨臺灣臺中地方檢察署
    檢察官拘票在卷可佐（見偵卷第129、133-139、141、127頁
    ），足認警方於拘提證人黃松斌時，已掌握證人黃松斌涉嫌
    違反毒品危害防制條例之相關證據，足以移送證人黃松斌相
    關犯嫌，則證人黃松斌是否供出其毒品來源，與在場員警並
    無利害關係，員警並無強逼證人黃松斌供出上手之必要，是
    證人黃松斌於審判中改口稱：是警察說一定要指認是向被告
    購買才能減刑云云，難認可採。況且，證人黃松斌於審判中
    復具結證稱：警察在我住處搜索時，有問我毒品是從哪裡來
    的，是警方先拿相片跟車號出來，問我是不是都跟他拿毒品
    ，我當時說對，從我住處出來的時候，是警方看到那台車，
    他們就直接過去了等語（見本院卷第150-151頁），可見證
    人黃松斌於警方尚在其居所搜索時，已第一時間向警方坦承
    向被告購買毒品，而非其後在其居所外碰到被告，或移送至
    地檢署由檢察官訊問時，才突然指認被告，是被告辯稱係為
    求交保才說謊云云，亦無可採。更何況，被告於準備程序雖
    供稱：我和證人黃松斌購買毒品來源是在桃園的藥頭，藥頭
    我跟證人黃松斌都認識，我們一起到桃園跟藥頭買毒品，錢
    等藥頭來把毒品給我們之後，各拿各自的部分，證人黃松斌
    與藥頭也有接觸等語（見本院卷第97頁），然依證人黃松斌
    於審判中之具結證述，證人黃松斌與被告合資購買毒品之方
    式，是證人黃松斌先向被告說此次要購買海洛因的大概金額
    ，由被告去向桃園的藥頭購買毒品，待被告買毒品回來後，
    再將毒品交付證人黃松斌，並向證人黃松斌收取價金，證人
    並不會跟被告一起去找藥頭（見本院卷第144-145頁），可
    知被告與證人黃松斌就合資購買之方式及過程，有諸多不符
    與矛盾之處，洵無可採，是證人黃松斌於審判中始改口稱係
    與被告合資購買毒品云云，應係為維護被告而編織之詞，自
    不足採。
　㈤綜上所述，本案事證明確，被告上揭犯行均堪認定，均應依
    法論科。
三、論罪科刑：
　㈠構成要件之說明：
　　1.按海洛因屬毒品危害防制條例所管制之第一級毒品，不得
      持有、販賣；甲基安非他命亦為毒品危害防制條例所管制
      之第二級毒品暨藥事法所規範之禁藥，不得轉讓。
　　2.按行為人轉讓甲基安非他命（未達法定應加重其刑之一定
      數量）予成年男子，同時該當藥事法第83條第1項轉讓禁
      藥罪及毒品危害防制條例第8條第2項轉讓第二級毒品罪之
      構成要件，應依重法優於輕法之原則，擇較重之轉讓禁藥
      罪論處（最高法院109年度台上大字第1089號裁定意旨參
      照）。經查，本案被告轉讓甲基安非他命之數量，未達行
      政院依毒品危害防制條例第8條第6項頒訂之「轉讓毒品加
      重其刑之數量標準」第2條第1項第2款關於第二級毒品淨
      重10公克以上之規定，揆諸前揭說明，應逕擇較重之轉讓
      禁藥罪論處。
　㈡核被告就附表一編號1至6所為，均係犯毒品危害防制條例第4
    條第1項之販賣第一級毒品罪，就附表一編號7所為，係犯藥
    事法第83條第1項之轉讓禁藥罪。
　㈢罪數之說明：
　　1.被告持有第一級毒品海洛因之行為，其目的既在於販賣第
      一級毒品，則其持有第一級毒品之低度行為，應為其販賣
      第一級毒品海洛因之高度行為所吸收，不另論罪。
　　2.被告就附表一編號6、7部分，係一行為同時觸犯販賣第一
      級毒品罪、轉讓禁藥罪，為想像競合犯，應依刑法第55條
      規定，從一重之販賣第一級毒品罪論處。
　　3.被告就上開6次販賣第一級毒品罪，犯意各別，行為互殊
      ，應分論併罰。
　㈣刑之減輕事由：
　　1.按犯第4條至第8條、第10條或第11條之罪，供出毒品來源
      ，因而查獲其他正犯或共犯者，減輕或免除其刑，毒品危
      害防制條例第17條第1項定有明文。經查，本案並未因被
      告供述而查獲其他正犯或共犯之情形，有臺灣臺中地方檢
      察署111年2月21日中檢謀潛110偵30071字第1119018258號
      函、臺中市政府警察局刑事警察大隊111年2月21日中市警
      刑三字第1110006681號函存卷可參（見本院卷第117、119
      頁），自不適用上開規定減輕其刑。
　　2.按刑法第59條所規定之酌量減輕其刑，係裁判上之減輕，
      必以犯罪之情狀可憫恕，認為宣告法定最低度之刑猶嫌過
      重者，始有其適用；如別有法定減輕之事由，應先依法定
      減輕事由減輕其刑後，猶嫌過重時，始得為之；若有2種
      以上法定減輕事由，仍應先依法定減輕事由遞減其刑後，
      猶嫌過重時，始得再依刑法第59條規定酌減其刑（最高法
      院105年度台上字第952號、102年度台上字第3444號判決
      意旨參照）。經查，被告本案所犯販賣第一級毒品犯行，
      依毒品危害防制條例第4條第1項規定，其法定刑為死刑、
      無期徒刑，處無期徒刑者，得併科新臺幣3千萬元以下罰
      金。然審酌被告本案經查獲之販賣對象僅有1人，相較長
      期以販毒營生之集團或大盤毒梟而言，其等販賣規模尚屬
      小額之零星買賣，對照被告上開犯罪情節與最輕本刑為有
      期徒刑，認有情輕法重情事，爰依刑法第59條規定，各酌
      量減輕其刑。
  ㈤爰審酌被告販賣毒品海洛因並無償轉讓禁藥甲基安非他命予
    他人施用，助長毒品散布，危害社會治安及國民健康甚鉅，
    且販賣毒品為世界各國戮力查緝之萬國公罪，其所為足以使
    施用者為施用毒品而散盡家財、鋌而走險，甚至連累家人，
    其行為殊值非難；然考量本案查獲被告販賣毒品及轉讓禁藥
    對象均為同一人，販賣毒品及轉讓禁藥之數量非鉅，其所獲
    不法利益亦非鉅額，實與一般大盤、中盤毒梟所為販賣情節
    有間，兼衡其學經歷、家庭生活經濟情況（詳見本院卷第16
    4頁）等一切情狀，分別量處如附表一主文欄所示之刑；暨
    衡酌其所犯各罪侵害法益之異同、對侵害法益之加重效應及
    時間、空間之密接程度，而為整體評價後，定應執行刑如主
    文所示。
四、沒收：
　㈠查獲之毒品：
　　按查獲之第一、二級毒品及專供製造或施用第一、二級毒品
    之器具，不問屬於犯罪行為人與否，均沒收銷燬之，毒品危
    害防制條例第18條第1項前段定有明文。經查，扣案如附表
    二編號1至7所示之物，經員警抽驗編號2、4初驗結果為海洛
    因陽性反應，經送驗編號1鑑驗結果，亦檢出第一級毒品海
    洛因成分，有毒品初驗報告2份、衛生福利部草屯療養院110
    年9月15日草療鑑字第1100900292號鑑驗書1份附卷可查（見
    偵卷第67-69、66頁），堪信附表二編號1至7所示之物均含
    第一級毒品海洛因成分；而扣案如附表二編號8所示之物，
    檢出含有第二級毒品甲基安非他命成分，亦有上開鑑驗書在
    卷可佐。而附表一編號1至8所示之物，均為被告於警方查獲
    前3至5天時所購入，業據被告供述在卷（見本院卷第157頁
    ），應依毒品危害防制條例第18條第1項前段規定，於被告
    本案最後一次犯罪即附表一編號6主文項下宣告沒收銷燬。
    另上開物品及其包裝容器均難與其內含之毒品成分析離，亦
    無析離之實益與必要，應視同違禁物，併予宣告沒收。至送
    驗耗損部分之毒品，因已滅失，爰不另宣告沒收，附此敘明
    。
　㈡犯罪工具：
　　按犯第4條至第9條、第12條、第13條或第14條第1項、第2項
    之罪者，其供犯罪所用之物，不問屬於犯罪行為人與否，均
    沒收之，毒品危害防制條例第19條第1項定有明文。經查，
    扣案如附表二編號14所示之物，為被告與證人黃松斌聯繫所
    用之物，業據被告供述明確（見本院卷第157頁），是上開
    物品應依前揭規定，於被告附表一所示主文項下，各宣告沒
    收。
  ㈢犯罪所得：
　　按犯罪所得，屬於犯罪行為人者，沒收之，刑法第38條之1
    第1項前段定有明文。又稱因犯罪所得之財物，係以實際所
    得者為限，苟無所得或尚未取得者，即無從為沒收之諭知（
    最高法院96年度台上字第2331號判決要旨參照）。經查，被
    告本案犯罪所得，各如附表一編號1至4犯罪所得欄所示，應
    依前揭規定，於被告附表一編號1至4主文項下各宣告沒收。
    至附表一編號5、6部分之犯行，因證人黃松斌賒欠價金尚未
    付款而無犯罪所得，附此敘明。
  ㈣其他扣案物：
　　至附表二編號9至13所示之物，固均為被告所有，然依卷證
    尚難認與其本案販賣第一級毒品罪或轉讓禁藥罪有關，爰均
    不予宣告沒收，應由檢察官另為適法處理。
據上論斷，應依刑事訴訟法第299條第1項前段，毒品危害防制條
例第4條第1項、第18條第1項前段、第19條第1項，藥事法第83條
第1項，刑法第11條、第55條、第59條、第51條第5款、第38條之
1第1項前段、第3項，判決如主文。
本案經檢察官康存孝提起公訴，檢察官王宜璇到庭執行職務。
中　　華　　民　　國　　111 　年　　4 　　月　　20　　日
                  刑事第十四庭  審判長法  官  黃司熒
                                      法  官  江健鋒
                                      法  官  田雅心
以上正本證明與原本無異。
如不服本判決應於收受送達後20日內向本院提出上訴書狀，並應
敘述具體理由；其未敘述上訴理由者，應於上訴期間屆滿後20日
內向本院補提理由書（均須按他造當事人之人數附繕本）「切勿
逕送上級法院」。
　　　                              　書記官   王嘉麒
中　　華　　民　　國　　111 　年　　4 　　月　　20　　日
【附錄論罪科刑法條】
◎毒品危害防制條例第4 條
製造、運輸、販賣第一級毒品者，處死刑或無期徒刑；處無期徒
刑者，得併科新臺幣3 千萬元以下罰金。
製造、運輸、販賣第二級毒品者，處無期徒刑或10年以上有期徒
刑，得併科新臺幣1 千5 百萬元以下罰金。
製造、運輸、販賣第三級毒品者，處7 年以上有期徒刑，得併科
新臺幣1 千萬元以下罰金。
製造、運輸、販賣第四級毒品者，處5 年以上12年以下有期徒刑
，得併科新臺幣5 百萬元以下罰金。
製造、運輸、販賣專供製造或施用毒品之器具者，處1 年以上7
年以下有期徒刑，得併科新臺幣150 萬元以下罰金。
前五項之未遂犯罰之。
◎藥事法第83條第1 項
明知為偽藥或禁藥，而販賣、供應、調劑、運送、寄藏、牙保、
轉讓或意圖販賣而陳列者，處7 年以下有期徒刑，得併科新臺幣
5 千萬元以下罰金。
【附表一】
編號 時間 (民國) 地點 毒品/重量 犯罪所得 (新臺幣) 主文 1 110年6月1日15時24分 臺中市○○區○○路0000巷00號代金天仙宮府拱門後 海洛因/一小包(1.1公克) 4000元 崇憲犯販賣第一級毒品罪，處有期徒刑拾伍年貳月。扣案如附表二編號14所示之物沒收；未扣案犯罪所得新臺幣肆仟元沒收，於全部或一部不能沒收或不宜執行沒收時，追徵其價額。 2 110年6月30日18時3分 臺中市○○區○○路0000巷00號代金天仙宮府拱門後 海洛因/一小包(2公克) 8000元 崇憲犯販賣第一級毒品罪，處有期徒刑拾伍年肆月。扣案如附表二編號14所示之物沒收；未扣案犯罪所得新臺幣捌仟元沒收，於全部或一部不能沒收或不宜執行沒收時，追徵其價額。 3 110年7月7日15時5分 臺中市太平區光興路2140巷20弄口 海洛因/一小包(2公克) 8000元 崇憲犯販賣第一級毒品罪，處有期徒刑拾伍年肆月。扣案如附表二編號14所示之物沒收；未扣案犯罪所得新臺幣捌仟元沒收，於全部或一部不能沒收或不宜執行沒收時，追徵其價額。 4 110年7月27日20時17分 臺中市○○區○○路0000巷00號代金天仙宮府拱門後 海洛因/一小包(1.1公克) 4000元 崇憲犯販賣第一級毒品罪，處有期徒刑拾伍年貳月。扣案如附表二編號14所示之物沒收；未扣案犯罪所得新臺幣肆仟元沒收，於全部或一部不能沒收或不宜執行沒收時，追徵其價額。 5 110年8月12日6時6分 臺中市太平區光興路2140巷20弄口 海洛因/一小包(1.1公克) 4000元 (賒欠) 崇憲犯販賣第一級毒品罪，處有期徒刑拾伍年貳月。扣案如附表二編號14所示之物沒收。 6 110 年9 月12日15時39分 臺中市太平區光興路2140巷20弄口 海洛因/一小包(2公克) 8000元 (賒欠) 崇憲犯販賣第一級毒品罪，處有期徒刑拾伍年肆月。扣案如附表二編號1至8所示之物均沒收銷燬；如附表二編號14所示之物沒收。 7 110年9月12日15時39分 臺中市太平區光興路2140巷20弄口 甲基安非他命/一小包(0.5公克) 無償轉讓  
【附表二】
編號 品名 數量 所有人 扣押處所 1 白色粉末1包 18.7公克 崇憲 臺中市○○區○○路0000巷00弄0號前 2 白色粉末1包 18.86公克   3 白色粉末1包 1.45公克   4 白色粉末1包 3.86公克   5 白色粉末1包 2.07公克   6 白色粉末1包 1.17公克   7 白色粉末1包 2.67公克   8 塊狀晶體1包 1.43公克   9 大麻1包 1.13公克   10 現金 新臺幣37000元   11 分裝夾鏈袋 3包   12 磅秤 1個   13 塑膠鏟管 1支   14 行動電話iPhone紫 （含門號0000000000號SIM卡1張） 1支   衛生福利部草屯療養院110年9月15日草療鑑字第1100900292號鑑驗書（110偵30071卷第66頁）： ◎檢品編號：B0000000（編號8） 　檢品外觀：塊狀晶體 　驗前淨重：1.1410公克 　驗餘淨重：1.1329公克 　檢出結果：二級毒品甲基安非他命。 ◎檢品編號：B0000000（編號9） 　檢品外觀：煙草 　驗前淨重：0.8493公克 　驗餘淨重：0.8122公克 　檢出結果：二級毒品四氫大麻酚。 ◎檢品編號：B0000000（編號1） 　檢品外觀：白色粉末 　驗前淨重：17.8265公克 　驗餘淨重：14.6325公克 　檢出結果：一級毒品海洛因。 ◎備考：送驗晶體乙包、煙草乙包、白色粉末7包（總毛重49.00公克）；送驗單位指定鑑驗晶體乙包（編號8）、煙草乙包（編號9）、白色粉末乙包（編號1）。